臺灣新北地方法院民事判決
111年度訴字第1241號
原      告  臺灣中小企業銀行股份有限公司

法定代理人  林謙浩  
訴訟代理人  朱品蓁  
被      告  樂食食品股份有限公司

兼  
法定代理人  劉柏緯  




上列當事人間請求清償債務事件，經本院於民國111年6月29日言
詞辯論終結，判決如下：
    主      文
被告應連帶給付原告新臺幣玖拾玖萬柒仟陸佰參拾柒元，及自民
國一一○年十二月二十日起至清償日止，按年息百分之一點六七
計算之利息，暨自民國一一一年一月二十一日起至清償日止，逾
期在六個月以內者，按上開利率百分之十，逾期超過六個月部分
者，按上開利率百分之二十計算之違約金。
訴訟費用由被告連帶負擔。
    事實及理由
一、按當事人得以合意定第一審管轄法院，但以關於由一定法律
    關係而生之訴訟為限；前項合意，應以文書證之，民事訴訟
    法第24條定有明文。查本件授信約定書第19條約定合意以本
    院為第一審管轄法院（見本院卷第15頁），本院對本件訴訟
    自具管轄權，先予敘明。
二、原告主張：被告樂食食品股份有限公司(下稱樂食公司)前邀
    同被告劉柏緯擔任連帶保證人，於民國109年11月19日向原
    告借款新臺幣（下同）100萬元，約定借款期間自109年11月
    20日起至115年11月20日止，自貸放後12個月内按月繳納利
    息，嗣後開始按月平均攤還本息，共分60期，第1期本息於1
    10年12月20日償還，借款利率按中華郵政二年期定期儲金機
    動利率加0.575%機動計息（目前合計1.67%)，中華郵政二年
    期定期儲金機動利率調整時，即隨同調整，且如未依約履行
    ，即喪失期限利益，借款視為全部到期，又逾期在6 個月以
    內者，按約定利率百分之10，逾期超過6 個月部分，按約定
    利率百分之20計算之違約金。詎被告樂食公司自111年1月起
    即未依約還款，依約借款視同全部到期，計尚積欠本金99萬
    7,637元及自110 年12 月20日起算之利息及違約金未付，而
    被告劉柏緯為被告樂食公司之連帶保證人，應負連帶清償責
    任。為此，爰依消費借貸及連帶保證之法律關係提起本訴，
    求為判決如主文第一項所示。
三、原告主張之事實，業據提出與其所述相符之授信契約書、青
    年創業及啟動金貸款契約書、欠款金額查詢、放款利率歷史
    資料表、撥還款明細查詢等件為證（見本院卷第13至25頁）
    ，且為被告所不爭執，堪認原告之上開主張為真實。從而，
    原告本於消費借貸及連帶保證之法律關係，請求被告連帶給
    付如主文第一項所示之本金、利息及違約金，為有理由，應
    予准許。
四、訴訟費用負擔之依據：民事訴訟法第78條、第85條第2項。
中　　華　　民　　國　　111 　年　　6 　　月　　30　　日
                  民事第一庭    法　官　洪任遠
以上正本係照原本作成
如對本判決上訴，須於判決送達後20日內向本院提出上訴狀。如
委任律師提起上訴者，應一併繳納上訴審裁判費。
中　　華　　民　　國　　111 　年　　6 　　月　　30　　日
                                書記官　黃翊芳